【裁判字號】    90,易,1053
【裁判日期】    900810
【裁判案由】    毒品危害防制條例
【裁判全文】
臺灣彰化地方法院刑事判決                          九十年度易字第一五三號
    公  訴  人  臺灣彰化地方法院檢察署檢察官
    被      告  甲○
右列被告因違反毒品危害防制條例案件，經檢察官提起公訴（九十年度毒偵字第一四
一二號），本院判決如左：
    主      文
甲○施用第二級毒品，累犯，處有期徒刑柒月。
    事      實
一、甲○前因違反麻醉藥品管理條例案件，經本院以八十六年度易字第四０二號判決
    判處有期徒刑六月，如易科罰金以三百元折算一日確定，於民國八十六年七月十
    一日易科罰金執行完畢。又因施用毒品案件，經本院裁定觀察、勒戒後，認無繼
    續施用毒品之傾向，由台灣彰化地方法院檢察署檢察官於八十九年八月二十五日
    以八十九年度毒偵字第四一四０號為不起訴處分確定。詎仍不知悔改，復於九十
    年三月十四日或其前四日內之某時，以不詳方式，在不詳地點施用第二級毒品安
    非他命。嗣經警於九十年三月十四日下午三時三十分許，在彰化縣溪湖鎮○○路
    與東興路口當場查獲。甲○經本院以九十年度毒聲字第一五二０號裁定送勒戒處
    所觀察、勒戒後，認有繼續施用毒品之傾向。
二、案經臺灣彰化地方法院檢察署檢察官自動檢舉偵查起訴。
    理      由
一、訊據被告甲○雖矢口否認右揭犯行，辯稱：伊僅有喝酒，並未施用安非他命云云
    。惟查：被告於前揭時地獲案後，經警採其尿液送驗結果，係呈甲基安非他命陽
    性反應，有彰化縣衛生局煙毒尿液檢驗成績書一紙附卷可稽。而常人如未施用安
    非他命，其尿水應無甲基安非他命反應，倘有施用者，約百分之九十於九十六小
    時內自尿中排出，故推算施用期間最長可能不會超過四日，此亦經行政院衛生署
    藥物食品檢驗局八十一年二月八日以（八一）藥檢壹字第００一一五六號函闡釋
    甚明。是被告如未於查獲前四日內施用安非他命，所採尿液送驗結果當無可能均
    呈甲基安非他命陽性反應，足見其有施用安非他命之犯行，灼然至明，自不容其
    空言否認。又被告前因施用毒品案件，經本院裁定觀察、勒戒後，認無繼續施用
    毒品之傾向，由台灣彰化地方法院檢察署檢察官於八十九年八月二十五日以八十
    九年度毒偵字第四一四０號為不起訴處分確定；復因本件施用毒品案件，經本院
    以九十年度毒聲字第一五二０號裁定送勒戒處所觀察、勒戒後，認有繼續施用毒
    品之傾向等情，有臺灣高等法院被告全國前案紀錄表、台灣彰化地方法院檢察署
    刑案資料查註紀錄表、不起訴處分書、裁定書、台灣彰化看守所九十年六月十五
    日彰所戒字第一八一八號函檢附之有無繼續施用毒品傾向證明書及評估標準紀錄
    表各一件附卷可按。本件事證已臻明確，被告犯行洵堪認定。
二、查被告甲○前因施用毒品案件，經送交觀察、勒戒，認無繼續施用毒品之傾向，
    由檢察官為不起訴處分後，復於五年內再度施用安非他命，核其所為，係犯毒品
    危害防制條例第十條第二項之施用第二級毒品罪。被告於施用前後持有安非他命
    之低度行為，應為施用之高度行為所吸收，不另論罪。公訴意旨贅載被告應依連
    續犯之規定加重其刑，顯與其所認定之犯罪事實不相符合，應係筆誤，僅此指明
    。查被告前因違反麻醉藥品管理條例案件，經本院以八十六年度易字第四０二號
    判決判處有期徒刑六月，如易科罰金以三百元折算一日確定，於八十六年七月十
    一日易科罰金執行完畢，有卷附臺灣高等法院被告全國前案紀錄表、台灣彰化地
    方法院檢察署刑案資料查註紀錄表足參，其受有期徒刑之執行完畢，五年內再犯
    本件有期徒刑以上之罪，為累犯，應依法加重其刑。爰審酌被告屢因施用毒品犯
    行，先後經法院判處徒刑及送交觀察勒戒，猶未能徹底杜絕吸毒惡習，且於本院
    審理時仍一再否認犯行，態度非佳，益見其毫無悔過之意，自有再予教化之必要
    ，及本件犯行所生危害、僅具國小畢業學歷之智識程度等一切情狀，量處如主文
    所示之刑，以示懲儆。
據上論斷，應依刑事訴訟法第二百九十九條第一項前段，毒品危害防制條例第十條第
二項，刑法第十一條前段、第四十七條，判決如主文。
本案經檢察官陳燕瑩到庭執行職務。
中      華      民      國      九十     年     八      月      十      日
                                臺灣彰化地方法院刑事第三庭
                                    法      官
附錄本案論罪科刑法條：
毒品危害防制條例第十條第二項
右正本證明與原本無異。
如不服本判決，應於判決送達後十日內向本院提出上訴狀( 須附繕本 )。
                                    法院書記官
中      華      民      國    八十九   年    十    月    十二    日


司法院資訊處製作；財團法人民間司法改革基金會備份。
